臺灣高等法院臺南分院民事裁定
109年度家聲更一字第1號
聲  請  人  黃豊喬  
上列聲請人因與相對人李承錦間聲請撤銷確定證明書事件（109
年度家抗字第3號），聲請法官迴避，經最高法院109年度台聲字
第2023號裁定發回更為裁定，本院裁定如下：
    主  文
聲請駁回。
    理  由
一、聲請意旨略以：兩造間因侵權行為損害賠償事件，經本院10
    7年度上易字第101號、108年度再易字第21號民事判決在案
    ，聲請人提起再審後，本院108年度再易字第29號裁定駁回
    ，因承審上開三件事件之法官（案號及承辦法官如附表二編
    號3、4、5所示），已曾參與聲請人主張之兩造間離婚判決
    （案號：臺灣臺南地方法院105年度婚字第83號，下稱系爭
    離婚判決），審理過程中聲請人主張送達不合法、尚未確定
    事件，其判決理由就有利聲請人之事證棄置不理、未依職權
    調查，有消極不適用法規或違反法規等情，足徵上開三件事
    件之法官執行職務有偏頗之虞。聲請人聲請撤銷系爭離婚判
    決確定證明書之抗告事件，乃屬上開民事判決之救濟程序，
    為此依民事訴訟法第32條第7款、第33條第1項第2款規定及
    釋字第256號解釋文，聲請上開三件事件之承辦法官自行迴
    避等語。
二、按遇有下列各款情形，當事人得聲請法官迴避：一、法官有
    前條所定之情形而不自行迴避者。二、法官有前條所定以外
    之情形，足認其執行職務有偏頗之虞者。又聲請法官迴避，
    應舉其原因，向法官所屬法院為之，並於3日內釋明之。民
    事訴訟法第33條第1項第1款、第2款及第34條第1項、第2項
    分別定有明文。又按民事訴訟法第33條第1項第2款所謂法官
    執行職務有偏頗之虞，係指法官對於訴訟標的有特別利害關
    係，或與當事人之一造有密切之交誼或嫌怨，或基於其他情
    形客觀上足疑其為不公平之審判者而言。若僅憑當事人之主
    觀臆測，或認法官指揮訴訟欠當，則不得謂其執行職務有偏
    頗之虞。且上開迴避之原因，依同法第34條第2項、第284條
    之規定，應提出能即時調查之證據釋明之。
三、經查：
　⑴聲請人聲請撤銷系爭離婚判決確定證明書之抗告事件，業經
    本院受理並分編案號為109年度家抗字第3號聲請撤銷確定證
    明書事件（109年度家抗字第3號於109年5月8日裁定駁回後
    ，經最高法院109年度台抗字第1201號廢棄發回本院更為裁
    定，下稱系爭抗告事件，歷審案號詳如附表三所示），現由
    本院109年度家抗更一字第1號審理中。
　⑵聲請人主張系爭抗告事件之承審法官執行職務有偏頗之虞等
    情，然未據提出能即時調查之具體證據，釋明該事件之承審
    法官客觀上有何疑為不公平審判之情事，其僅泛稱因法官曾
    承審本院另案107年度上易字第101號事件，憑一己之主觀臆
    測，即認法官執行職務有偏頗之虞，核與聲請迴避之要件不
    符，不得因附表二編號3、4、5案件之本院承審法官曾審理
    相關案件為由，即聲請迴避；況除法官張世展以外，其餘法
    官並未受理系爭抗告事件，本無迴避問題，故聲請人聲請附
    表二編號3、4、5之承審法官均應迴避云云，自非有據。聲
    請人本件聲請，為無理由，應予駁回。
四、據上論結，本件聲請為無理由，爰裁定如主文。
中　　華　　民　　國　　109 　年　　11　　月　　30　　日
                    家事法庭    審判長法  官  丁振昌

                                      法  官  李素靖

                                      法  官  蔡孟珊
上為正本係照原本作成。
如對本裁定抗告，須於本裁定送達後10日內向本院提出抗告狀（
須附繕本）。
中　　華　　民　　國　　109 　年　　11　　月　　30　　日

　　　　　　　　　　　　　　　　　    書記官  鄭信邦
附表一：離婚事件
編號 法院 案號 裁判日期 本院 承辦法官 1 臺灣臺南 地方法院 105年度婚字第83號判決 （本件無歷審裁判） 105.04.26  


附表二：請求侵權行為損害賠償事件
編號 法院 案號 裁判日期 本院 承辦法官 1 臺灣臺南 地方法院 106年度訴字第1647號判決 107.02.22  2 臺灣高等法院臺南分院 107年度聲字第99號裁定 （交付法庭錄音光碟） 107.12.22 翁金緞 張家瑛 張世展 3 臺灣高等法院臺南分院 107年度上易字第101號判決 108.06.25 翁金緞 張家瑛 張世展 4 臺灣高等法院臺南分院 108年度再易字第21號判決 108.09.16 高榮宏 陳春長 林富郎 5 臺灣高等法院臺南分院 108年度再易字第29號裁定 109.05.07 吳森豐 孫玉文 林逸梅 6 臺灣高等法院臺南分院 109年度聲再字第139號  浙股 審理中 


附表三：聲請撤銷確定證明書抗告事件
編號 法院 案號 裁判日期 本院 承辦法官 1 臺灣臺南 地方法院 108年度家聲字第47號裁定 108.09.11  2 臺灣高等法院臺南分院 109年度家抗字第3號裁定 109.05.08 張世展 黃佩韻 王浦傑 3 最高法院 109年度台抗字第1201號裁定 109.09.24  4 臺灣高等法院臺南分院 109年度家抗更一字第1號  浙股 審理中 


附表四：聲請撤銷確定證明書聲請法官迴避
編號 法院 案號 裁判日期 本院 承辦法官 1 臺灣高等法院臺南分院 109年度家聲字第6號裁定 （聲請駁回） 109.03.13 高榮宏 林富郎 黃瑪玲 2 最高法院 109年度台抗字第710號裁定 （抗告駁回） 109.05.21  3 最高法院  109年台聲字第2023號裁定 （編號1、2裁定均廢棄） 109.09.24  4 臺灣高等法院臺南分院 109年度家聲更一字第1號  本案